# 无形资产

提问人：那片天空 0502 时间：2016-12-07 16:00:14
无形资产预计已经不能给企业带来收益，全额确认营业外支出 ，做纳税汇缴清算时，企业未在税局做资产资产损失备案，相关损失是否要做纳税调增？

回答人：chenyiwei
如果不满足财税[2009]57号文和国家税务总局 2011 年 25 号公告规定的资产损失税前扣除条件，无法提供税务机关认可的损失证据，则需在当年度进行纳税调整。后续如果收集完整了损失扣除证据，则按 25 号公告第六条规定处理。